【裁判字號】    89,上易,766
【裁判日期】    890508
【裁判案由】    竊盜
【裁判全文】
臺灣高等法院刑事判決                            八十九年度上易字第七六六號
    上  訴  人
    即  被  告  乙○○
右上訴人因竊盜案件，不服臺灣桃園地方法院八十八年度易字第二三八一號，中華民
國八十八年十二月二十一日第一審判決（起訴案號：臺灣桃園地方法院檢察署八十八
年度偵字第一五○四五號），提起上訴，本院判決如左：
    主  文
上訴駁回。
    事  實
一、乙○○曾犯竊盜罪，經法院判處有期徒刑二月，緩刑二年，於民國（下同）八十
    五年六月二十四日確定。詎仍不知悔改，於八十八年八月十二日前往桃園縣龜山
    鄉○○路○段一○○○號「光明眼科診所」應徵驗光師，經診所負責人應允試用
    。翌（十三）日上午，乙○○於診所老闆娘甲○○自皮包內取出現款委其購買早
    餐時，窺見皮包內有鉅額現款，乃基於意圖為自己不法所有之犯意，於同日下午
    二、三時許，乙○○見殷女攜子入店內盥洗室，皮包置於店內櫃台後方櫃內，認
    有機可趁，乃著手竊盜皮包內殷女所有現金約新台幣（下同）五萬元後，不告而
    別離開診所。初始殷女誤以為乙○○出外購物，惟久候未見劉某返回，以行動電
    話聯絡亦無所獲，又發現皮包內現金不翼而飛，始知上情，乃報警處理。
二、案經被害人甲○○訴由桃園縣警察局龜山分局報請台灣桃園地方法院檢察署檢察
    官偵查起訴。
    理  由
一、訊據上訴人即被告乙○○固坦承於八十八年八月十二日前往診所應徵，並於翌（
    十三）日下午離開之等情，惟矢口否認竊盜犯行，辯稱：當日離開係不滿雇主未
    依原約定之薪資及工作時間履行，伊並未偷錢云云。
二、經查：
    (一)證人甲○○於原審指證：「（問：八十八年八月十二日被告前往你們光明眼科
      診所應徵驗光師？）是」、「（問：你於案發當日下午二、三點發現你皮包內
      之五萬元不見了？）是」、「（問：你當天早上把皮包帶進去，到乙○○離開
      店之間，有誰接近此皮包？）均無人接近」、「（問：乙○○有無跟你說要借
      支？）有，是當天說，他說前一個工作尚未領到錢」、「（問：在你皮包放在
      那邊，均無人靠近？是」、「（問：中午至被告離開之間，有無二個業務員進
      來？）我身後有櫃子，我皮包放在櫃子內，業務員進來，我跟他們談，他們談
      完即走，他們均未接觸皮包」、「（問：乙○○離開時有無告訴？）無」（詳
      見原審八十八年十二月七日審理筆錄）。
    (二)此外，被告亦坦承於十三日上午殷女曾於皮包內取款委其購買早點及向殷女支
      借三千元等情。是被告應徵後既已上班第二日，若其不滿薪資數額應無同意上
      班之可能。而一般眼科診所中午均訂有休息時間，應無病患求診之事，則其自
      無於該段期間為病患驗光之必要。是被告所云受老闆之要求於中午午休時間工
      作之可能性實微乎其微，所辯因上開理由不告而別顯不足採。
    (三)被告既於前一日應徵受聘，卻於翌日下午不告而別，告訴人隨即發現皮包內現
      款失竊，被告及告訴人二人於偵查中均稱已往互並不認識，告訴人自無設詞誣
      陷被告之必要。至於被告聲請傳訊其以前工作的老闆以證明其以前所有之工作
      離職時亦均未告知之情，因與本件案情無關，自無調查之必要，附此敘明。
    (四)綜上，告訴人皮包內現款應為被告所竊無訛，被告所辯各節不足採信，本案事
      證明確，被告犯行堪以認定，應依法論科。
三、核被告乙○○所為，係犯刑法第三百二十條第一項普通竊盜罪。原審認被告罪證
    明確，因而援引刑法第三百二十條第一項、罰金罰鍰提高標準條例第一條前段之
    規定，並爰審酌被告犯罪動機、目的、手段、及犯罪後態度等一切情狀，量處有
    期徒刑伍月，認事用法核無違誤，所處之刑亦屬適當，被告上訴仍執前詞否認犯
    行，為無理由，應予駁回。
據上論斷，應依刑事訴訟法第三百六十八條，判決如主文。
本案經檢察官楊楚猛到庭執行職務。
中      華      民      國    八十九    年      五      月      八      日
                              臺灣高等法院刑事第二十庭
                                  審判長法  官  葉  麗  霞
                                        法  官  黃  瑞  華
                                        法  官  余  來  炎
右正本證明與原本無異。
不得上訴。
                                        書記官  黃  嬿  婉
中      華      民      國    八十九    年      五      月      九      日
刑法第三百二十條
附錄：本判決論罪科刑法條全文
意圖為自己或第三人不法之所有，而竊取他人之動產者，為竊盜罪，處五年以下有期
徒刑、拘役或五百元以下罰金。
意圖為自己或第三人不法利益，而竊佔他人之不動產者，依前項之規定處斷。
前二項之未遂犯罰之。


司法院資訊處製作；財團法人民間司法改革基金會備份。
